臺灣桃園地方法院刑事判決
111年度審易字第1328號
公  訴  人  臺灣桃園地方檢察署檢察官 
被      告  郭志翔



上列被告因竊盜案件，經檢察官提起公訴（110年度偵字第41429
號），被告於準備程序就被訴事實為有罪之陳述，經告以簡式審
判程序之旨，並聽取當事人之意見後，本院裁定進行簡式審判程
序，並判決如下：
    主  文
郭志翔犯侵入住宅竊盜罪，處有期徒刑柒月。
未扣案犯罪所得Iphone 7 plus手機壹支沒收，於全部或一部不
能沒收或不宜執行沒收時，追徵其價額。
    事實及理由
一、本件犯罪事實及證據，除證據部分補充「被告郭志翔於本院
    準備程序及審理中之自白」外，餘均引用如附件所示檢察官
    起訴書所載。
二、論罪科刑
　㈠核被告郭志翔所為，係犯刑法第321條第1項第1款之侵入住宅
    竊盜罪。
　㈡被告有如犯罪事實欄所載之犯罪科刑及執行完畢情形，業經
    檢察官具體記載於起訴書犯罪事實欄內，並有刑案資料查註
    紀錄表、臺灣高等法院被告前案紀錄表在卷可憑，且為被告
    所坦承（見本院審易卷第90頁），是被告於前案執行完畢5
    年內，故意再犯本案有期徒刑以上之罪，已合於刑法第47條
    第1項所規定累犯之要件；檢察官並主張被告前案所犯亦有
    同質性之竊盜犯罪，請本院依累犯之規定加重其刑。審酌被
    告前案所犯竊盜罪之保護法益與罪質類型與本案所為相同，
    足見被告未因前案之執行完畢而有所警惕，且被告有多次因
    竊盜案件經法院判刑之紀錄，堪認被告主觀上有犯本罪之特
    別惡性或對刑罰之反應力薄弱等教化上之特殊原因，而有透
    過累犯加重之制度以達特別預防之目的，參照司法院大法官
    會議釋字第775 號解釋意旨，依本案犯罪情節，加重最低法
    定本刑規定，與罪刑相當原則尚無不符，爰依刑法第47條第
    1 項規定加重其刑。
　㈢爰以行為人之責任為基礎，審酌被告恣意侵入他人住宅竊取
    財物，造成他人財產損失及侵害他人居住安寧，所為應予非
    難；惟念其犯後坦承犯行，態度尚可，但未能賠償告訴人所
    受損失，兼衡被告之犯罪動機、目的、手段、所竊取財物之
    價值、告訴人之意見（見本院卷第77頁）暨被告於警詢及本
    院審理時自述之智識程度、入監前從事吊車工作、家庭經濟
    狀況等一切情狀，量處如主文所示之刑。
三、沒收：
　  被告竊得之Iphone 7 plus手機1支，為其本案犯罪所得，未
    據扣案，亦未實際發還被害人，應依刑法第38條之1第1項前
    段、第3項規定宣告沒收，並於全部或一部不能沒收或不宜
    執行沒收時，追徵其價額。
據上論斷，應依刑事訴訟法第273條之1第1項、第299條第1項前
段、第310條之2、第454條第2項，判決如主文。
本案經檢察官劉哲鯤提起公訴，檢察官謝咏儒到庭執行職務。
中　　華　　民　　國　　111 　年　　12　　月　　13　　日
                  刑事審查庭  法  官  李敬之
以上正本證明與原本無異。　　　　　　　　　
如不服本判決應於收受判決後20日內向本院提出上訴書狀，並應
敘述具體理由。其未敘述上訴理由者，應於上訴期間屆滿後20日
內向本院補提理由書（均須按他造當事人之人數附繕本）「切勿
逕送上級法院」。
                             書記官  陳俐蓉
中　　華　　民　　國　　111 　年　　12　　月　　14　　日
附錄本案論罪科刑依據之法條：
中華民國刑法第321條
犯前條第1項、第2項之罪而有下列情形之一者，處6月以上5年以
下有期徒刑，得併科50萬元以下罰金：
一、侵入住宅或有人居住之建築物、船艦或隱匿其內而犯之。
二、毀越門窗、牆垣或其他安全設備而犯之。
三、攜帶兇器而犯之。
四、結夥三人以上而犯之。
五、乘火災、水災或其他災害之際而犯之。
六、在車站、港埠、航空站或其他供水、陸、空公眾運輸之舟、
    車、航空機內而犯之。
前項之未遂犯罰之。
附件：
臺灣桃園地方檢察署檢察官起訴書
                                    110年度偵字第41429號
　　被　　　告　郭志翔　
上列被告因竊盜案件，已經偵查終結，認應提起公訴，茲將犯罪
事實及證據並所犯法條分敘如下：
　　　　犯罪事實
一、郭志翔前因(1)竊盜案件，經臺灣桃園地方法院以103年度桃
    簡字第469號判決處有期徒刑3月確定；(2)偽造文書及竊盜
    案件，經同院以104年度審訴緝字第25號判決分別判處有期
    徒刑3月、3月確定；(3)施用第二級毒品案件，經同院以105
    年度桃簡字第2117號判決判處有期徒刑5月確定，上開(1)、
    (2)所示之罪刑，嗣經同院以105年度聲字第3578號裁定應合
    併執行有期徒刑6月確定，並與(3)之罪刑接續執行，於民國
    107年1月4日執行完畢。詎其猶不知悔改，竟意圖為自己不
    法之所有，基於侵入住宅竊盜之犯意，由郭志翔於110年7月
    4日7時7分許，侵入袁芳燭住宅(桃園市○○區○○路0段00巷0弄
    00號)，徒手竊取袁芳燭所有價值新臺幣1萬2,000元之Iphon
    e 7 plus 1支(IMEI：000000000000000號)。嗣經袁芳燭察
    覺有異，報警處理，始悉上情。
二、案經袁芳燭配偶劉昭蘭訴由桃園市政府警察局中壢分局報告
    偵辦。　
　　　　證據並所犯法條
一、證據清單及待證事實：
編號 證據名稱 待證事實 1 被告郭志翔於警詢、偵訊中之自白。 全部犯罪事實。 2 證人劉昭蘭於警詢、偵訊中之證述。 全部犯罪事實。 3 證人即同案被告林建雄於警詢偵訊中之證述 被告曾於110年7月間交付前揭失竊手機予林建雄作為返還借款之擔保物。 4 偵查報告、現場勘查紀錄表、受理案件證明單、受理各類案件紀錄表各1份、通聯調閱查詢單、雙向通聯記錄各2份、監視器照片4張。 全部犯罪事實。 
二、核被告郭志翔所為，係犯刑法第321條第1項之侵入住宅竊盜
    罪嫌。被告前有如犯罪事實欄所載論罪科刑及執行情形，有
    刑案資料查註記錄表附卷可稽，其於有期徒刑執行完畢後，
    5年以內故意再犯本案有期徒刑以外之罪，為累犯，請參照
    大法官會議釋字第775號解釋意旨及刑法第47條之規定，審
    酌是否依累犯之規定加重其刑。前揭失竊手機係被告所有之
    犯罪所得，請依刑法第38條之1第1項、第3項規定宣告沒收
    ，於全部或一部不能沒收或不宜執行沒收時，追徵其價額。
三、依刑事訴訟法第251條第1項提起公訴。
　　此　致
臺灣桃園地方法院
中　　華　　民　　國  　111　 年　　 5 　 月　　 1　　日
                              檢　察　官  劉哲鯤
本件證明與原本無異 
中　　華　　民　　國  　111　 年　   5    月    30    日
                              書  記  官  郭怡萱